【裁判字號】    90,訴,82
【裁判日期】    900130
【裁判案由】    毒品危害防制條例
【裁判全文】
台灣板橋地方法院刑事判決                              九十年度訴字第八二號
    公  訴  人   台灣板橋地方法院檢察署檢察官
    被      告   甲○○
右列被告因違反毒品危害防制條例案件，經檢察官提起公訴（八十九年度偵字第一八
六八一號及八十九年度毒偵字第六四二八、六六二八號），本院判決如左：
    主  文
甲○○施用第一級毒品，累犯，處有期徒刑捌月。扣案之海洛因淨重零點壹肆公克沒
收銷燬之。
    事  實
一、甲○○前於民國（下同）八十一年間因違反肅清煙毒條例案件，經本院判處有期
    徒刑四年確定，於八十四年六月二十一日因縮短刑期假釋出監，縮刑期滿日期為
    八十六年六月十九日；又於八十六年間因違反麻醉藥品管理條例案件，經台灣台
    北地方法院判處有期徒刑五月確定，於八十八年十月十九日因縮短刑期假釋出監
    ，縮刑期滿日期為八十九年九月五日。猶不知悔改，前因施用毒品案件，經台灣
    台北地方法院以八十六年度訴緝字第二六二號裁定送觀察、勒戒後，因無繼續施
    用毒品之傾向，由該院於八十七年七月三十日以八十六年度訴緝字第二六二號判
    決免刑確定。詎甲○○猶不知戒絕惡習，竟於八十九年十月一日，在台北縣板橋
    市○○○路二一三巷六號六０五室內，施用第一級毒品海洛因一次。嗣於八十九
    年十月一日（起訴書誤為八十九年十月二日）晚七時許，在台北縣板橋市○○○
    路二一三巷六號０五室為警查獲，並扣得非其所有而係同時被查獲之周蘇蘭所有
    之海洛因淨重０‧一五公克及摻食管一支；又甲○○於翌（二）日晚十時四十分
    許解送台灣台北看守所附設勒戒處所觀察勒戒時，經看守所人員搜獲甲○○所有
    之海洛因（經檢驗剩餘淨重０‧一四公克檢還）。並經本院裁定送觀察、勒戒後
    ，認甲○○有繼續施用毒品之傾向。
二、案經台北縣警察局板橋分局報請暨台灣台北看守所函送台灣板橋地方法院檢察署
    檢察官偵查起訴。
    理  由
一、右揭事實，業據被告甲○○於偵查及本院審理時供承不諱。又被告為警查獲時所
    採集之尿液檢驗，經送往台灣檢驗科技股份有限公司以酵素免疫分析法及氣相層
    析質譜儀法檢驗之結果，確呈海洛因代謝物嗎啡之陽性反應，有該公司濫用藥物
    尿液檢驗報告附卷可稽。再被告為台灣台北看守所人員查獲之白粉，經送往法務
    部調查局以化學呈色法及氣相層析質譜儀分析法檢驗之結果，確係毒品海洛因該
    局鑑定通知書乙紙在卷可佐。又被告前因施用毒品案件，經台灣台北地方法院以
    八十六年度訴緝字第二六二號裁定送觀察、勒戒後，因無繼續施用毒品之傾向，
    由該院判決免刑確定，有台灣高等法院被告全國前案紀錄表在卷足憑。本件被告
    再犯施用毒品案件，經送觀察、勒戒後，認有繼續施用毒品之傾向，亦有台灣台
    北看守所附設勒戒處所八十九年十月十二日有無繼續施用毒品傾向證明書附卷可
    按。罪證明確，被告犯行洵堪認定。
二、查海洛因依其成癮性、濫用性與對社會危害性之程度，已為毒品危害防制條例第
    二條第二項第一款列為第一級毒品。核被告所為，係犯毒品危害防制條例第十條
    第一項之罪。又被告持有毒品之低度行為，已為其施用之高度行為所吸收，不另
    論罪。末查；被告有多次前科，最近一次為八十六年間因違反麻醉藥品管理條例
    案件，經台灣台北地方法院判處有期徒刑五月確定，於八十八年十月十九日因縮
    短刑期假釋出監，縮刑期滿日期為八十九年九月五日，（詳如事實欄所載），此
    有台灣高等法院檢察署刑案紀錄簡覆表在卷可徵。其於有期徒刑執行完畢後五年
    內再犯有期徒刑以上刑之本罪，為累犯，應加重其刑。爰審酌被告之品行、智識
    程度及海洛因戕害身心、害人害己以及被告犯罪後坦承犯行等一切情狀，量處如
    主文所示之刑，以示懲戒。至於八十九年十月二日為台灣台北看守所人員查扣之
    海洛因淨重０‧一四公克，係屬違禁物，應依法宣告沒收銷燬之；另於八十九年
    十月一日查獲之海洛因淨重０‧一五公克及摻食管一支，並非被告所有而係同時
    被查獲之周蘇蘭所有，業經被告供明在卷，自無從於本案中諭知沒收；另海洛因
    送調查局檢驗取樣用罄部分，因已用罄滅失，自無庸再為沒收銷燬之諭知，附此
    說明。
三、至公訴意旨以被告甲○○尚有於八十九年十月二日在台灣台北看守所施用第一級
    毒品海洛因之犯行；經查：被告甲○○堅決否認有於八十九年十月二日施用海洛
    因之犯行，且被告於八十九年十月一日晚七時許即為警查獲，至翌（二）日下午
    二時二十分許即解送台灣板橋地方法院檢察署檢察官偵訊，至同（二）日晚十時
    四十分許，解送台灣台北看守所觀察勒戒，足見被告於八十九年十月一日晚七時
    許行動自由即受拘束，並在警察及檢察機關監督下，自不可能有施用第一級毒品
    海洛因之機會。再被告亦自承為台灣台北看守所人員查獲之海洛因一包係為警查
    獲時，伊放置在身上未被警員搜獲，是以並無積極證據證明被告尚有於八十九年
    十月二日有施用第一級毒品之犯行，惟因公訴人認此部分與上開已論罪部分為連
    續犯具有裁判上一罪之關係，故不另為無罪之諭知，併予敘明。
據上論斷，應依刑事訴訟法第二百九十九條第一項前段，毒品危害防制條例第十條第
一項、第十八條第一項前段，刑法第十一條前段、第四十七條，判決如主文。
本案經檢察官曾文鐘到庭執行職務
中      華      民      國       九十       年     一     月    三十    日
                                      台灣板橋地方法院刑事第二庭
                                          法  官  潘  長  生
右正本證明與原本無異
如不服本判決應於送達後十日內向本院提出上訴狀
                                          書記官  王  增  華
中      華      民      國       九十       年     二     月     六     日
附錄本案論罪科刑法條全文：
毒品危害防制條例第十條：
施用第一級毒品者，處六月以上五年以下有期徒刑。
施用第二級毒品者，處三年以下有期徒刑。


司法院資訊處製作；財團法人民間司法改革基金會備份。
